臺灣臺中地方法院刑事判決　　　　　　　　　　　　九十三年度訴字第一七八四號
　　公　訴　人　臺灣臺中地方法院檢察署檢察官
　　被　　　告　甲○○
右列被告因毒品危害防制條例案件，經檢察官提起公訴（九十三年度毒偵字第一六三
六號），被告於準備程序中就被訴事實為有罪之陳述，本院合議庭裁定由受命法官獨
任進行簡式審判程序，茲判決如左：
    主  文
甲○○連續施用第一級毒品，處有期徒刑捌月。扣案之注射針筒壹支，沒收；另扣得
之第一級毒品海洛因陸包（合計淨重零點零肆公克，空包裝總重壹點柒捌公克，其中
含海洛因殘渣袋伍包），沒收銷燬之。
    事  實
一、甲○○前曾於民國（下同）九十二年間因施用毒品案件，經本院裁定令入勒戒處
    所觀察、勒戒，認無繼續施用毒品傾向，由臺灣臺中地方法院檢察署檢察官於九
    十二年六月二十七日，以九十二年度毒偵字第一七○三號不起訴處分確定。詎其
    猶不知悔改，復基於施用第一級毒品海洛因之概括犯意，先於九十三年二月間起
    起至同年五月九日晚間九時許止，在其臺中市南屯區○○○○街五四一號十樓之
    三之住處及臺中市南屯區豐樂雕塑公園之廁所內，以一天一次之頻率，將第一級
    毒品海洛因摻在水中後注射之方式，連續施用第一級毒品海洛因多次。嗣經警於
    同年五月十日凌晨五時三十分，在臺中市○○區○○路三段五○六號工地旁查獲
    ，並扣得注射針筒一支、含海洛因殘渣袋五個及第一級毒品海洛因○點二公克等
    物，警方於同日晚間十時三十一分許採驗甲○○尿液送檢，結果呈鴉片類陽性反
    應，始查知上情。
二、案經臺中市警察局第六分局報告臺灣臺中地方法院檢察署檢察官偵查起訴。
    理  由
一、被告甲○○確有於右揭時、地施用第一級毒品海洛因之事實，業據被告於警詢、
    偵查、本院準備程序及簡式審判程序中供認不諱，另有查扣之注射針筒一支、含
    海洛因殘渣袋五個及第一級毒品海洛因○點二公克足資佐憑。又查：
（一）按海洛因係嗎啡經化學合成之半人工合成品，藥性倍於嗎啡，其經吸食或施打
      進入人體，藉人體解毒系統之代謝作用而分解成藥（毒）性較低之嗎啡，故於
      吸食或施打海洛因之煙毒嫌犯尿液中，可檢驗出嗎啡煙毒反應。本案被告分別
      於九十三年五月十日晚間十時三十一分許在臺中市警察局第六分局所採集之尿
      液，經分別詮訢科技股份有限公司以氣相層析質譜分析法（GC/MS）鑑驗結果
      ，均呈鴉片類陽性反應，有該公司濫用藥物尿液檢驗報告一紙附卷可稽（見偵
      查卷宗第三四頁），被告甲○○復自承其所施用之第一級毒品係海洛因等語，
      有偵查及本院審判筆錄可參，基此，本案被告甲○○之前開自白，核與上開說
      明及尿液檢驗結果均相符合，自堪信採。
（二）被告甲○○前於九十二年間因施用毒品案件，經本院裁定令入勒戒處所觀察、
      勒戒，認無繼續施用毒品傾向，由臺灣臺中地方法院檢察署檢察官於九十二年
      六月二十七日，以九十二年度毒偵字第一七○三號不起訴處分確定等情，有臺
      灣高等法院被告全國前案紀錄表在卷可按。足稽被告本次被查獲之施用第一級
      毒品海洛因之犯行，確係在前次施用毒品犯行經不起訴處分後五年內所再犯至
      明。
（三）綜上，本件事證明確，被告右開施用第一級毒品海洛因之犯行，堪予認定。
二、按海洛因係毒品危害防制條例第二條第二項第一款所定之第一級毒品，不得非法
    施用。本案被告甲○○施用第一級毒品海洛因之犯行，核其所為，係犯該條例第
    十條第一項之施用第一級毒品罪。復以：
（一）被告甲○○持有第一級毒品海洛因後，進而施用，其持有之低度行為應為施用
      之高度行為所吸收，不另論以持有第一級毒品罪。
（二）又被告甲○○先後多次施用第一級毒品海洛因之犯行，時間緊接、方法相同，
      觸犯構要件相同之罪，顯係基於概括犯意為之，應依連續犯之規定論以一罪，
      並依法加重其刑。
（三）爰審酌被告甲○○前於九十二年間因施用毒品案件，經本院裁定令入勒戒處所
      觀察、勒戒，認無繼續施用毒品傾向，由臺灣臺中地方法院檢察署檢察官於九
      十二年六月二十七日，以九十二年度毒偵字第一七○三號不起訴處分確定，仍
      不知戒惕，又再犯本件違反毒品危害防制條例第十條第一項之罪，無視於毒品
      對於自身健康之戕害及國家對於杜絕毒品犯罪之禁令；惟考量之施用毒品者均
      有相當程度之成癮性及心理依賴，其犯罪心態與一般刑事犯罪之本質並不相同
      ，應著重適當之醫學治療及心理矯治為處遇方式，且施用毒品係自戕行為，犯
      罪手段平和，亦未因此而危害他人，所生損害不大；其就施用第一級毒品海洛
      因之犯坦白承認，態度良好等一切情狀，量處如主文第一項所示之刑，以示懲
      儆。
（四）扣案之注射針筒一支，據被告甲○○坦承係其所有供施用第一級毒品海洛因所
      用之物，應依刑法第三十八條第一項第二款之規定，予以沒收。另扣得之含海
      洛因殘渣袋五個及第一級毒品海洛因○點二公克等物，則據被告自承係其向綽
      號「阿國」之男子所購買，未施用完畢之第一級毒品海洛因等語綦詳（見偵查
      卷第四頁、本院卷九十三年八月二十四日審判筆錄），經送法務部調查局鑑定
      結果，送驗白粉六包，均含第一級第六項毒品海洛因成分，合計淨重○．○四
      公克（空包裝總重一．七八公克）有該局調科壹字第120014437號鑑定通知書
      在卷可考（見本院卷第二一頁），是該五個殘渣袋中之海洛因已難與包裝袋分
      離解析，與海洛因白粉一包均係毒品危害防制條例第二條第二項第一款所定之
      第一級毒品，屬違禁物，不問是否為本案被告所有，均爰依毒品危害防制條例
      第十八條第一項前段之規定宣告沒收並銷燬之。
據上論斷，應依刑事訴訟法第二百七十三條之一第一項、第二百九十九條第一項前段
，毒品危害防制條例第十條第一項、第十八條第一項前段，刑法第十一條、第五十六
條、第三十八條第一項第二款，判決如主文。
案經檢察官乙○○到庭執行職務
中      華      民      國     九十三    年      十      月   十五    日
                                臺灣臺中地方法院刑事第十二庭
                                    法  官  劉  兆  菊
右正本證明與原本無異。
如不服本判決，應於送達後十日內向本院提出上訴狀（須附繕本），上訴於臺灣高等
法院臺中分院。
                                    書記官
中      華      民      國      九十三      年      十    月    十五   日
附錄論罪科刑法條
毒品危害防制條例第十條
施用第一級毒品者，處六月以上五年以下有期徒刑。
